【裁判字號】    89,易,2365
【裁判日期】    891130
【裁判案由】    妨害公務等
【裁判全文】
臺灣臺南地方法院刑事判決                        八十九年度易字第二三六五號
    公  訴  人  臺灣台南地方法院檢察署檢察官
    被      告  乙○○
    選任辯護人  林樹根
                洪成松  律師
右列被告因妨害公務等案件，經檢察官提起公訴（八十九年偵字第八六九六號），本
院判決如左：
    主  文
乙○○傷害人之身體，處拘役伍拾伍日，如易科罰金以佰元折算壹日。
    事  實
一、乙○○有竊盜及過失致人於死等前科（於本件均不構成累犯），於民國八十九年
    七月二十一日上午十時二十分許，在台南縣仁德鄉仁愛一０八六號前（台南機場
    附近），因駕駛車號ＰＯ─五八五號營業用小客車違規營業遭人檢舉，經台南監
    理站黃博榮、王美又及台南市警察局交通隊警員甲○○組成之聯合稽查小組攔檢
    後，依法予以告發並製告發單，乙○○不服取締，竟在警員甲○○填寫告發單時
    ，上前欲搶甲○○手上之行照，經甲○○告知其行為已構成妨害公務後，乙○○
    仍不聽勸阻，更進而出手用力拉扯甲○○之制服，並將甲○○拉倒在地，致使甲
    ○○制服破損（毀損部分未據告訴），並受有下巴挫傷、右胸前多處擦傷等傷害
    。
二、案經甲○○訴由台市警察局移送台灣台南地方法院檢察署檢察官偵查起訴。
    理  由
一、訊據被告乙○○否認右揭犯行，並辯稱：是警員要將其過肩摔，伊才拉住警員衣
    服，並無搶警員手中之證件，亦無毆打警員云云。惟查右揭事實，業告訴人吳合
    成指訴甚詳，並經證人黃博榮、王美又在檢察官偵查中分別具結證述無訛，被害
    人吳合成受傷之事實，並有驗傷證明書影本及照片等件附卷可稽，事證已臻明確
    ，被告所辯，顯係卸責之詞，不足採信，被告犯行堪以認定。
二、核被告所為，係犯刑法第一百三十五條第一項之妨害公務罪及第二百七十七條第
    一項傷害之罪。被告一行為觸犯上開二罪名，應依想像競合犯之例，從一重處斷
    。本院審酌被告之品性不佳（前曾有多次犯行，惟不構成累犯），及其犯罪之動
    機、目的、手段、所生危害、犯後不肯坦承犯行等一切情狀，量處如主文所示之
    刑，並諭知易科罰金折算標準，以資懲儆。
三、據上論斷，應依刑事訴訟法第二百九十九條第一項前段，刑法第一百三十五條第
    一項、第二百七十七條第一項、第五十五條、第四十一條，罰金罰鍰提高標準條
    例第一條前段、第二條，判決如主文。本案經檢察官劉聰熙到庭執行職務。
中      華      民      國    八十九    年     十一     月     三十     日
                              臺灣臺南地方法院刑事第二庭
                                            法  官  王  立  村
右正本證明與原本無異
如不服本判決，應於判決送達後十日內，向本院提出上訴狀。
                                            書記官  歐  貞  妙
中      華      民      國    八十九    年     十一     月     三十     日
附錄本案論罪科刑法條全文：
刑法第二百七十七條第一項：
傷害人之身體或健康者，處三年以下有期徒刑、拘役或一千元以下罰金。


司法院資訊處製作；財團法人民間司法改革基金會備份。
